# 商品所有权上的主要风险和报酬

提问人：ivancheng 时间：2013-12-12 16:09:04
收入确认的条件之一是：企业已将商品所有权上的主要风险和报酬转移给购货方 准则解释：企业已将商品所有权上的主要风险和报酬转移给购货方，是指与商品所有权有关的主要风险和报酬同时转移给了购货方。其中，与商品所有权有关的风险，是指商品可能发生减值或毁损等形成的损失；与商品所有权有关的报酬，是指商品价值增值或通过使用商品等形成的经济利益。
解释中说明了与商品所有权有关的风险为减值或毁损等的损失，但是似乎并没有解释什么是主要风险。
后面又解释到：判断企业是否已将商品所有权上的主要风险和报酬转移给购货方，应当关注交易的实质而不是形式，同时考虑所有权凭证的转移或实物的交付。如果与商品所有权有关的任何损失均不需要销货方承担，与商品所有权有关的任何经济利益也不归销货方所有，就表明商品所有权上的主要风险和报酬转移给了购货方。
该段中说明了在任何损失及任何经济收益转移后，表明所有权上的主要风险和报酬转移了。这也只是说明了任何损失及任何经济收益转移是所有权上的主要风险和报酬转移的充分条件，并非是必要条件，因此不能倒推。
准则解释中又分别列示了一些所有权凭证转移但所有权上的风险及报酬转移及未转移的情况，但是我认为这几种情况都比较简单，实务中会有很多比这复杂的情形。
那么现在我的问题是： 1 、实务中如何把我所有权上的主要风险和报酬及次要风险和报酬？如何确定这个界限，在比较极端的情况下都好判断，如何判断中间的模糊地带？
2 、如果实物已经转移，但是合同约定如果市场终端销售的价格低于某个界限（高于销售成本价）的话，会给予经销商低于该界限的补偿，然后经销商无法退货；另外，公司会根据一定的比例预提价格保护费用计入销售费用。在这种情况下供应商还需要承担一定而非全部的发生减值的风险，但是不承担货物毁损的风险，那么在此情况下，商品所有权上的主要风险和报酬是否转移？
谢谢！

回答人：chenyiwei
商品所有权上主要风险和报酬的转移应结合具体的背景来分析。 你说的第二个问题中，供应商还需要承担一定而非全部的发生减值的风险，但是不承担货物毁损的风险，在此情况下判断所有权上主要风险和报酬的承担和转移，应考虑的是“毁损风险”和“减值风险”这两种风险实际发生可能性的大小和各自影响程度的大小，来判断哪个风险是更为主要的。另外还要考虑到此处的担保责任是单项的（即价格下跌时供应商要分担部分损失，但价格上升时不能分享收益）这一事实的影响。在多数情况下，单纯的价格保护条款不构成所有权上主要风险和报酬转移的实质障碍，在计提了价格保护费（需注意确保计提依据的合理性）之后，很可能不会成为收入确认的重大障碍。